# 请教陈版：子公司分红非经问题

提问人：跨度防护 时间：2018-07-09 12:24:46
请教陈版：子公司不经常非红，那么母公司收到的分红款应作为非经常性损益吗？

回答人：chenyiwei
“非经常性损益”这个指标一般是在合并报表层面讨论的。所以母公司收到子公司分红不会影响非经常性损益。因为子公司的利润表中属于非经常性损益的项目已经体现在合并报表层面的非经常性损益中。